【裁判字號】    90,易,101
【裁判日期】    900522
【裁判案由】    恐嚇
【裁判全文】
臺灣彰化地方法院刑事判決                            九十年度易字第一一號
    公  訴  人  臺灣彰化地方法院檢察署檢察官
    被      告  甲○○
右列被告因恐嚇案件，經檢察官提起公訴 (八十九年度偵字第五二三三號)，本院判
決如左：
    主      文
甲○○無罪。
    理      由
一、公訴意旨略以：被告甲○○與妻蕭孟芳吵架失和，於民國八十九年八月初之某日
    ，以號碼000000000號之自動電話，與位於彰化縣彰化市○○路四一０
    巷三二五弄二十一號之岳父乙○○以號碼000000000號自動電話通話協
    調時，因缺乏共識而引起爭執，甲○○竟於通話結束前向乙○○恫稱：要讓你全
    家死光光等語，致乙○○因而心生畏懼，而致生危害於乙○○及家人之生命、身
    體安全，因認被告涉有刑法第三百零五條之恐嚇罪嫌。
二、按犯罪事實應依證據認定之，無證據不得推定其犯罪事實，又不能證明被告犯罪
    者，應諭知無罪之判決，刑事訴訟法第一百五十四條、第三百零一條第一項分別
    定有明文。本件公訴人認被告涉有右揭犯罪，係以告訴人乙○○之指訴、錄音帶
    、譯文及當庭撥放錄音帶確有「要讓你全家死光光」等語為主要論據。訊據被告
    堅詞否認有右揭犯行，辯稱伊確實有打電話，但沒有恐嚇「要讓你全家死光光」
    ，那句話是告訴人自己說的，錄音帶是告訴人假造的等語。經查本件被告涉嫌恐
    嚇之錄音帶經本院送法務部調查局鑑定結果，認為待鑑部分話語為『低沉不自然
    』之發音，不符鑑定條件等情，有法務調查局九十年四月十二日（九十）陸（三
    ）字九００二三一七四號函附卷可稽，既然待鑑部分話語為『低沉不自然』之發
    音，是否為被告所為，即非無疑。次查，告訴人所提出之錄音帶經本院當庭撥放
    結果，其內容詳如附錄譯文所示，然依如附錄譯文前後文觀之，告訴人於說完「
    「你說你差二十分鐘到？」被告答「是啊」後，錄音帶中竟馬上冒出一句低沉不
    自然之「？：我要你全家死光光。」等語，不僅前後文邏輯不相關、不連貫，且
    告訴人與被告原本係在談時間之事情，彼此之間並未有非常嚴重之衝突，突然
    冒出一句「我要你全家死光光。」等語，未免過於唐突；況且被告若要恐嚇，大
    可一開始就恐嚇，又何須在回答告訴人之諸多問題後，才突然冒出一句「我要你
    全家死光光」的話。參以上開錄音帶內容經本院當庭播放結果，由於本件錄音帶
    係告訴人所錄，被告之聲音在錄音帶呈現的結果下皆為聲音微弱、音質感覺較年
    輕，甚至聽不清楚，而告訴人說話時之聲音則較大聲、明顯且清楚，音質感覺為
    年紀較大之人所言，然在錄音帶中「我要你全家死光光」那句話，本身聲音大聲
    、清楚、刻意低沉、『語氣緩慢、有靠近麥克風之回音』，且聲音與被告及告訴
    人二人前面談話部分之聲音完全不同等情，亦有勘驗筆錄在卷可稽。被告之聲音
    在錄音帶呈現之過程中既係非常微弱、聽不清楚，為何錄音帶在呈現「我要你全
    家死光光」這句話時，變得非清楚且大聲，殊屬可疑。且若被告係順著與告訴
    人談話過程下來純心恐嚇，大可以正常語氣說話，為何要刻意將聲音裝得低沉、
    不自然，甚至語氣緩慢得根本不像在恐嚇人家？綜上所述，告訴人之指訴，係以
    被告受刑事制裁為主要目的，自仍應調查其他證據證明是否與告訴人指訴情節相
    符，告訴人雖提出錄音帶為證，然本院認告訴人所提出之錄音帶內容本身雖有「
    要讓你全家死光光」這句話，但由於該句話係屬刻意壓低且不自然，並且有諸多
    令人值得合理懷疑之處，尚不足以直接證明係被告所為。此外，復查無其他積極
    證據足以證明被告確實有公訴人所指之犯行，自難僅憑告訴人之個人指訴即認定
    被告確有恐嚇之犯行，依法應諭知無罪之判決。
據上論斷，應依刑事訴訟法第三百零一條第一項，判決如主文。
本案經檢察官王怡仁到庭執行職務。
中      華      民      國      九十      年      五    月    二十二    日
                                臺灣彰化地方法院刑事第三庭
                                    法      官  詹秀錦
右正本證明與原本無異。
如不服本判決，應於送達後十日內向本院提出上訴狀( 須附繕本 )。
告訴人或被害人對於判決如有不服具備理由請求檢察官上訴者，其上訴期間之計算係
以檢察官收受判決正本之日期為準。
                                    法院書記官  謝志鑫
中      華      民      國      九十      年      五      月      十    日
附  錄
錄音帶內容譯文：
榮：是啊！為什麼叫你出來你不出來。
呂：（聽不清楚）．．
榮：你不是有回覆？
呂：（聽不清楚）．．
榮： 為何你今天不準時？
呂：沒辦法，若安排禮拜六就可以了。
榮：沒關係，那可以排何時？
呂：（聽不清楚）．．
榮：你有沒有收到？
呂：有。
榮：確實有收到？
呂：沒有。我又沒有說我要拖。
榮：之前你說何時要來？
呂：那一次我有去，去但是去找不到人。
榮：你幾點到我那裏？
呂：到你那裏時你已經去了。
榮：你不要亂說，年輕人不要亂說話。
呂：拜託！找住高雄，你住彰化。
榮：你說你差二十分鐘到。
呂：是啊。
？：我要你全家死光光。
後有錄音機或電話馬上掛掉之聲音。


司法院資訊處製作；財團法人民間司法改革基金會備份。
